臺灣宜蘭地方法院刑事判決　　　　　　　 96年度訴字第469號
公　訴　人　臺灣宜蘭地方法院檢察署檢察官
被　　　告　甲○○
上列被告因搶奪等案件，經檢察官提起公訴（96年度偵字第662
、2523、3147、3638號），嗣於本院準備程序進行中，被告先就
被訴事實為有罪之陳述，經裁定進行簡式審判程序，本院判決如
下：
    主  文
甲○○犯如附表一「罪名」欄所示之罪，各處如附表一「宣告刑
」欄所示之刑，其中附表一編號1之罪，並減刑為有期徒刑壹月
又拾伍日。又犯如附表二「罪名」欄所示之罪，各處如附表二「
宣告刑」欄所示之刑。應執行有期徒刑貳年拾月。
    事  實
一、甲○○基於意圖為自己不法所有之竊盜犯意、無故侵入他人
    建築物之犯意，先後於附表一編號1至4所示之時間、地點，
    以附表一編號1至4所示之方法，分別竊取辛○、己○○、乙○○如附表一編號1至4「竊得物品」欄所示之財物得手。
二、甲○○基於意圖為自己不法所有之搶奪犯意，先後於附表二
    編號1至4所示之時間、地點，以附表二編號1至4所示之方法
    ，分別搶奪庚○○○、丁○○○、丙○○○、戊○○如附表
    二編號1至4「搶得物品」欄所示之財物得手。
三、嗣辛○發覺失竊附表一編號1所示之不銹鋼集水井，並私下
    查得係甲○○所竊而向警方報案後，警方始查悉甲○○所為
    附表一編號1之竊盜犯行。另辛○於發覺失竊附表一編號2所
    示之不銹鋼螺栓後，自監視錄影器畫面查得係甲○○所竊而
    向警方報案後，警方始查悉甲○○所為附表一編號2之犯行
    。又己○○發發現機車失竊後，懷疑係友人甲○○所竊而向
    警方報案後，警方始查悉甲○○所為附表一編號3之竊盜犯
    行。另警方於附表二所示之四件搶案發生後，經由調閱路口
    監視器錄影畫面後，已查得搶嫌均是使用他人失竊之車牌號
    碼LBZ—097號機車行搶，復依據丁○○○遭搶之行動電話手
    機之通聯基地台位址，查得該該手機遭搶後之通聯位置與甲○○之居住處相近，懷疑甲○○涉嫌搶案，遂至甲○○住處
    埋伏，嗣於96年9月13日上午8時許，發現甲○○搭計程車返
    家，且其衣著與搶奪戊○○財物之人一樣，經計程車司機告
    知甲○○之上車地點後，警方在甲○○上車地點附近查獲失
    竊之車牌號碼LBZ—097號機車，警方已合理懷疑車牌號碼
    LBZ—097號機車係甲○○所竊取，並利用該機車遂行附表二
    所示之四件搶奪案，遂於同日上午10時15分許，至宜蘭縣羅
    東鎮○○○路30巷3號甲○○住處執行搜索後，始查悉甲○○所為附表一編號4之竊盜犯行及附表二之四件搶奪犯行。
四、案經辛○、庚○○○、丁○○○、丙○○○訴由宜蘭縣警察
    局三星分局、羅東分局報請臺灣宜蘭地方法院檢察署檢察官
    偵查起訴，嗣於本院準備程序進行中，被告先就被訴事實為
    有罪之陳述，經裁定進行簡式審判程序。
    理  由
一、上揭犯罪事實一、二，業據被告甲○○於警詢、檢察官偵訊
    及本院審理時坦承不諱，核與證人丁○○○、丙○○○於警
    詢時證述之情節；證人辛○、己○○、乙○○、庚○○○、
    戊○○於警詢及檢察官偵訊時證述之情節，均相符合，並有
    贓物認領保管單4件、竊案現場及贓物相片相片68張、監視
    錄影器畫面翻拍相片21張、失車紀錄1件、車輛尋獲電腦輸
    入單1件在卷可稽。而被告持以行竊之一字螺絲起子1把、菜
    刀1把固均未據扣案，然上開螺絲起子、菜刀既可用以破壞
    門鎖，堪認其質地堅硬，若持以毆擊人體，當造成人體傷亡
    ，客觀上自具有危險性，足供作為傷害人身體、生命兇器使
    用。綜上所述，足徵被告首揭自白確與事實相符，本件事證
    已臻明確，被告之犯行均堪予認定，均應依法論科。
二、核被告甲○○犯罪事實欄一之所為，分別係犯如附表一「所
    犯法條」欄及「罪名」欄內所載之罪；核被告甲○○犯罪事
    實欄二之所為，分別係犯如附表二「所犯法條」欄及「罪名
    」欄內所載之罪。被告所為附表一編號2之犯行，係以一行
    為同時觸犯攜帶兇器踰越門扇牆垣竊盜罪、無故侵入建築物
    罪，為想像競合犯，應從一重之攜帶兇器踰越門扇牆垣竊盜
    罪處斷。被告所犯如附表一所示之四件竊盜犯行、所犯如附
    表二所示之四件搶奪犯行，均犯意各別，行為互殊，均應予
    分論併罰。至於起訴書雖指被告係主動向警方自首附表二編
    號1、3之二件搶奪犯行，然上開二案之查獲經過為「警方於
    附表二所示之四件搶案發生後，經由調閱路口監視器錄影畫
    面後，已查得搶嫌均是使用他人失竊之車牌號碼LBZ—097號
    機車行搶，復依據丁○○○遭搶之行動電話手機之通聯基地
    台位址，查得該該手機遭搶後之通聯位置與甲○○之居住處
    相近，懷疑甲○○涉嫌搶案，遂至甲○○住處埋伏，嗣於96
    年9月13日上午8時許，發現甲○○搭計程車返家，且其衣著
    與搶奪戊○○財物之人一樣，經計程車司機告知甲○○之上
    車地點後，警方在甲○○上車地點附近查獲失竊之車牌號碼
    LBZ—097號機車，警方已合理懷疑車牌號碼LBZ—097號機車
    係甲○○所竊取，並利用該機車遂行附表二所示之四件搶奪
    案，遂於同日上午10時15分許，至宜蘭縣羅東鎮○○○路30
    巷3號甲○○住處執行搜索後，始查悉甲○○所為附表一編
    號4之竊盜犯行及附表二之四件搶奪犯行」等事實，業據證
    人即承辦員警黃文熙於本院審理時結證明確（見本院卷第52
    至54頁），並有序號000000000000000號行動電話手機（該
    手機係被害人丁○○○遭人搶奪之失物）之通聯調閱查詢單
    、路口監視器畫面翻拍相片在卷可稽，顯然於被告主動向警
    方供承犯下附表二編號1、3二件搶奪犯行前，警方已有根據
    合理懷疑被告涉犯上開二搶奪案，故被告事後於警方訊問時
    坦承前揭二搶奪犯行，僅得謂為自白，無從認為屬於自首，
    無從邀得自首減刑寬典之適用，起訴書此部分之認定容有未
    洽，併此敘明。爰審酌被告之素行、智識程度；犯罪之動機
    、目的、手段、各次行竊及搶奪財物之手段及所得財物價值
    ；為一己私利，任意竊取他人之生產工具、代步工具，復又
    隨機搶奪路旁行人之財物，嚴重破壞社會治安，惡性非輕；
    犯後已坦承犯行，態度尚佳及被害人所受損害等一切情狀，
    暨檢察官、被告對於科刑範圍所表示之意見後，就犯罪事實
    一之四件竊盜犯行，分別量處如附表一編號1至4「宣告刑」
    欄所示之刑，其中附表一編號1之罪，並依中華民國九十六
    年罪犯減刑條例第2條第1項第3款之規定，減為有期徒刑一
    月又十五日；就犯罪事實二之四件搶奪犯行，分別量處如附
    表二編號1至4「宣告刑」欄所示之刑，並合併定其八罪之應
    執行刑為有期徒刑二年十月，以示警懲。
據上論斷，應依刑事訴訟法第273條之1、第299條第1項前段，刑
法第320條第1項、第321條第1項第1款、第2款、第3款、第306條
第1項、第325條第1項、第55條、第51條第5款，刑法施行法第1
條之1，中華民國九十六年罪犯減刑條例第2條第1項第3款、第7
條，判決如主文。
本案經檢察官吳廣莉到庭執行職務
中　　華　　民　　國　　96　　年　　11　　月　  13　　日
                  刑事第三庭法  官  劉家祥
以上正本證明與原本無異。
如不服本判決應於收受本判決後10日內向本院提出上訴書狀，並
應敘述具體理由。若未敘述理由者，應於上訴期間屆滿後20日內
向本院補提理由書狀(均須按他造當事人之人數附繕本)。
                            書記官  邱淑秋
中　　華　　民　　國　　96　　年　　11　　月　　14　　日
附錄案論罪科刑法條全文：
刑法第320條第1項（普通竊盜罪、竊佔罪）
意圖為自己或第三人不法之所有，而竊取他人之動產者，為竊盜
罪，處5年以下有期徒刑、拘役或5百元以下罰金。
刑法第321條第1項第1款、第2款、第3款（加重竊盜罪）
犯竊盜罪而有左列情形之一者，處6月以上、5年以下有期徒刑：
一  於夜間侵入住宅或有人居住之建築物、船艦或隱匿其內而犯
    之者。
二  毀越門扇、牆垣或其他安全設備而犯之者。
三  攜帶兇器而犯之者。
刑法第306條第1項（侵入住居罪）
無故侵入他人住宅、建築物或附連圍繞之土地或船艦者，處1年
以下有期徒刑、拘役或3百元以下罰金。
刑法第325條第1項（普通搶奪罪）
意圖為自己或第三人不法之所有，而搶奪他人之動產者，處6月
以上5年以下有期徒刑。
中華民國九十六年罪犯減刑條例第2條
犯罪在中華民國九十六年四月二十四日以前者，除本特例另有規
定外，依下列規定減刑:
一、死刑減為無期徒刑。
二、無期徒刑減為有期徒刑二十年。
三、有期徒刑、拘役或罰金，減為其刑期或金額二分之ㄧ。
緩刑或假釋中之人犯，於本條例施行之日起，視為已依前項規定
減其宣告刑，毋庸聲請裁定減刑。但經撤銷緩刑之宣告或假釋者
，仍應依本條例規定聲請裁定減刑。
